臺灣宜蘭地方法院交通事件裁定　　　　 94年度交聲字第127號
移送　機關　交通部公路總局臺北區監理所宜蘭監理站
異　議　人　甲○○
上列受處分人因違反道路交通管理處罰條例案件，對於交通部公
路總局臺北區監理所宜蘭監理站民國94年9月14日所為之宜監字
第裁43-Q00000000號裁決處分，聲明異議，本院裁定如下：
    主  文
異議駁回。
    理  由
一、原處分機關係以：異議人即受處分人甲○○於民國94年7月
    7日10時49分，駕駛車牌號碼688-GX號營業貨運曳引車，在
    台二線152.5公里處之交岔路口闖紅燈，經宜蘭縣警察局礁
    溪分局警員以異議人有違反道路交通管理處罰條例第53條規
    定之行為，掣單舉發。嗣經原處分機關於94年9月14日，依
    道路交通管理條例第53條及違反道路交通管理事件統一裁罰
    基準表之規定，裁處新台幣（下同）3,600元罰鍰，並依同
    條例第63條第1項第3款規定，記違規點數3點。
二、異議意旨略以：異議人係駕駛砂石車，車頭過停止線後，號
    誌始變為黃燈，不可能緊急煞車，且該路口長，黃燈時間短
    ，致車身未全過，號誌即轉換紅燈，而當時取締警員僅有1
    人，係站立在下個路口路邊，距離違規號誌有450公尺，警
    員是否能看清楚異議人違規，容有疑義，為此，聲明異議，
    請求撤銷原處分等語。
三、按汽車駕駛人，行經有燈光號誌管制之交岔路口闖紅燈者，
    處1,800元以上5,400元以下罰鍰。又汽車駕駛人有同條例第
    53條之情形，除依原條款處罰鍰外，並記違規點數3點，道
    路交通管理處罰條例第53條、第63條第1項第3款定有明文。
四、經查：
（一）異議人於94年7月7日10時49分，駕駛車牌號碼688-GX號營
      業貨運曳引車，行經台二線152.5公里處，有燈光號誌管
      制之交岔路口闖紅燈之事實，業經證人何忠德於本院證述
      ：我在宜蘭縣警察局礁溪分局東港派出所擔任管區警員，
      取締交通違規案件有13年，本件違規案件是我取締，於94
      年7月7日10時49分，我在台二線152.5公里南下車道執行
      交通違規勤務，異議人沿台二線由北往南方向行駛慢車道
      ，行駛至152.5公里處交岔路口闖紅燈後，被我攔下來，
      我告知異議人闖紅燈，請他出示駕駛執照、行車執照，異
      議人簽完紅單，我問異議人有沒有意見，他說沒有意見。
      異議人闖紅燈時，當時快車道上已經有車輛停紅燈，異議
      人是從慢車道超車闖紅燈，才被我攔停。我執行取締地點
      ，距離紅綠燈號誌約100公尺至200公尺等語，並當庭繪製
      現場圖1紙附卷供參（見本院卷第15頁至第16頁、第20頁
      ）。而證人何忠德於94年7月7日10時49分，既係執行交通
      違規取締勤務，衡情當選擇視距良好地點，俾取締違規，
      且當時現場同向快車道上已有車輛停車等候綠燈，足見當
      時燈光號誌確係紅燈，證人上開證詞，堪以採信。此外，
      復有宜蘭縣警察局舉發違反道路交通管理事件通知單影本
      1紙在卷可證（見本院卷第6頁），堪認屬實。
（二）況異議人於聲明異議狀載明：於車頭過停止線後，號誌始
      變為黃燈等語，惟於本院訊問時則辯稱：我已經過了斑馬
      線，當時還是綠燈，我過了十字路口，我看後照鏡才看到
      號誌轉換成黃燈、紅燈。聲明異議狀是我請宜蘭監理站的
      人幫我寫的，我有看完才簽名等語（見本院卷第4頁、第
      13頁至第14頁）。異議人先稱車頭過該交岔路口停止線時
      燈光號誌甫轉換成黃燈，後改稱已過交岔路口後，該路口
      燈光號誌始轉換成黃燈，前後辯詞不一，其所辯顯係避重
      就輕之詞。
（三）至於異議人請求本院調取闖紅燈照片，惟經證人何忠德於
      本院證述：取締交通違規案件有2種方式，一種是逕行舉
      發，有附照片；一種是攔檢，就不必附照片等語（見本院
      卷第17頁至第18頁）。故本件係警員當場攔檢掣單舉發，
      並未拍照，自無法調取該照片，異議人上開聲請調查之證
      據，應予駁回，併此敘明。
（四）綜上證據，異議人仍執前詞置辯，顯然不足採信。異議人
      既然有上開違規之事實，原處分機關據以援引道路交通管
      理管理處罰條例第53條及違反道路交通管理事件統一裁罰
      基準表之規定，裁處罰鍰3,600元，並依同條例第63條第1
      項第3款規定，記違規點數3點，於法並無不當，本件異議
      為無理由，應予駁回。
五、據上論斷，應依道路交通管理處罰條例第87條第2項、道路
    交通案件處理辦法第19條，裁定如主文。
中　　華　　民　　國　　94　　年　　11　　月　　17　　日
                       交通法庭  法  官  蘇錦秀
以上正本證明與原本無異。
如不服本裁定應於送達後5 日內向本院提出抗告狀。
                                 書記官　陳蒼仁
中　　華　　民　　國　　94　　年　　11　　月　　22　　日
